【裁判字號】    95,上易,1425
【裁判日期】    950720
【裁判案由】    毒品危害防制條例
【裁判全文】
臺灣高等法院刑事判決                95年度上易字第1425號
    上  訴  人  臺灣基隆地方法院檢察署檢察官
    被      告  甲○○
上列上訴人因被告違反毒品危害防制條例案件，不服臺灣基隆地
方法院95年度易字第173號，中華民國95年5月19日第一審判決（
起訴案號：臺灣基隆地方法院檢察署95年度毒偵字第879號）提
起上訴，本院判決如下：
    主  文
原判決撤銷，發回臺灣基隆地方法院。
    理  由
一、公訴意旨以：被告甲○○前因施用毒品案件，經觀察、勒戒
    後，認有繼續施用毒品之傾向，經法院裁定令入戒治處所施
    以強制戒治，於民國90年11月18日期滿執行完畢，並經臺灣
    基隆地方法院檢察署檢察官聲請簡易判決處刑，由臺灣基隆
    地方法院於89年6 月13日，以89年度瑞簡字第59號判處有期
    徒刑6月確定；復因施用第2級毒品，經臺灣基隆地方法院檢
    察署檢察官提起公訴，嗣於90年6 月15日，由臺灣基隆地方
    法院以90年度易字第220號判處有期徒刑7月確定，甫於91年
    12月8日執行完畢。又因施用第2級毒品，經臺灣基隆地方法
    院檢察署檢察官提起公訴，由臺灣基隆地方法院於95年3 月
    24日，以94年度易字第448號判處有期徒刑6月（尚未確定）
    。詎其猶不知悔改，復於5年內之95年3月7日凌晨0時14分許
    為警採集尿液前96小時內之某日時，在不詳處所，施用第2
    級毒品安非他命，嗣於同年3月6日晚上11時30分許，為警在
    臺北縣瑞芳鎮建基新村20之20號查獲。因認被告甲○○所為
    ，涉犯毒品危害防制條例第10條第2 項之施用第二級毒品罪
    嫌。
二、原審判決以：本件被告甲○○被訴於民國95年3月7日凌晨0
    時14分許採尿，經送驗結果，尿液呈安非他命陽性反應，而
    認其於採尿前96小時內某時，在不詳地點，有施用第二級毒
    品安非他命1次犯行，固非無據。然查本案被告前於94年8月
    間施用第二級毒品安非他命案件，另由臺灣基隆地方法院受
    理之94年度易字第448號於95年3月24日判決在案，且該案業
    經被告於同年4月25日提起上訴，有該案判決書1件在卷可參
    ，本案與前開案件，係時間緊接，犯罪構成要件相同之連續
    犯裁判上一罪關係，為重覆起訴之案件，爰不經言詞辯論，
    逕為諭知公訴不受理之判決。
三、經查，本件被告為警查獲後所採之尿液經送驗結果，呈甲基
    安非他命陽性反應，固有臺灣檢驗科技股份有限公司濫用藥
    物尿液檢驗報告乙紙在卷可參（偵查卷第10頁），公訴人亦
    依被告於警詢時所供採尿時間為95年3月7日0 時14分（偵查
    卷第7 頁），據以認定被告係於當時為警採集尿液前96小時
    內之某日時，在不詳處所，施用第二級毒品安非他命，惟關
    於被告本案被訴施用第二級毒品之犯罪時間，除上開公訴人
    之推認及被告於警詢中供稱係在距95年3月6日被查獲當日3
    天前（詳細時間不記得）外，被告於檢察官偵訊及原審審理
    中均未到庭陳述；再者，被告在前案施用第二級毒品犯行，
    施用期間係自94年6月6日起迄同年8 月20日晚間止，有臺灣
    基隆地方法院94年度易字第448 號判決乙份在卷可稽（原審
    卷第13頁至第16頁），與本件施用時間係在95年3月7日0 時
    14分為警採集尿液前96小時內之某日時，相隔已近7 月，能
    否謂係「時間緊接」，不無疑問；且被告於94年8 月21日前
    案遭警查獲後，於94年11月15日入監執行另犯違反槍砲彈藥
    刀械管制條例案件所判處之拘役30日，於94年12月14日縮刑
    期滿，翌日因拘役執行完畢出監之事實，有本院被告前案紀
    錄表在卷可憑，且迄其於本件被查獲之95年3月6日止，均未
    查獲其有其他施用第二級毒品之犯行，則被告於執行另案出
    監經將近3個月後之95年3月初某日再度施用第二級毒品之犯
    行，是否得認與前案係基於概括犯意所為而有連續犯之裁判
    上一罪關係，亦值深究。原審未予詳究，遽認檢察官就本案
    係同一案件重複起訴，尚有未合。檢察官上訴意旨指摘及此
    ，為有理由，自應由本院將原判決撤銷，發回原審法院更為
    詳研後，另為適法之判決，並不經言詞辯論為之。
四、據上論斷，應依刑事訴訟法第369 條第1 項後段、第372 條
    ，判決如主文。
中    華    民    國    95    年    7     月    20    日
                    刑事第九庭審判長法  官  官有明
                                    法  官  王復生
                                    法  官  周盈文
以上正本證明與原本無異。
不得上訴。
                                    書記官  余姿慧
中    華    民    國    95    年    7     月    20    日


司法院資訊處製作；財團法人民間司法改革基金會備份。
